臺灣彰化地方法院刑事判決　　　　　　　　　　　　九十三年度訴字第一二六四號
　　公　訴　人　臺灣彰化地方法院檢察署檢察官
　　被　　　告　甲○○
右列被告因違反毒品危害防制條例案件，經檢察官提起公訴（九十三年度毒偵字第二
一三四號），本院裁定進行簡式審判程序判決如左：
    主  文
甲○○連續施用第一級毒品，處有期徒刑玖月。扣案之第一級毒品海洛因（淨重零點
貳陸公克）沒收銷燬之；毒品包裝袋貳只、注射針筒肆支、斜削吸管壹支均沒收。
    事  實
一甲○○曾因肅清煙毒條例案件，經臺灣高等法院臺中分院以八十四年度上訴字第三
  二○號判決處有期徒刑三年一月確定，再因違反麻醉藥品管理條例案件，經同院以
  八十四年度上易字第二二九號判決處有期徒刑三月確定，兩案由同院以八十四年度
  聲字第四三四號裁定定應執行刑有期徒刑三年二月確定，於民國八十七年五月十二
  日縮刑假釋期滿執行完畢（不構成累犯）；另因施用毒品案件，經本院以九十年度
  毒聲字第三四二五號裁定送勒戒處所觀察、勒戒後，認有繼續施用毒品之傾向，由
  本院以九十年度毒聲字第三六九六號裁定令入戒治處所強制戒治，再由本院以九十
  一年度毒聲字第一○九七號裁定停止戒治，所餘戒治期間付保護管束，於九十一年
  九月三十日期滿執行完畢，由臺灣彰化地方法院檢察署檢察官於九十一年十月三日
  以九十一年度戒毒偵字第八九六號不起訴處分確定。詎甲○○於前開強制戒治執行
  完畢釋放後五年內，仍不知悔改，復基於施用第一級毒品之概括犯意，自九十三年
  六月初某日起至同月二十九日晚上某時止，在彰化縣員林鎮○○里○○街二十號住
  處，連續在注射針筒內摻入第一級毒品海洛因施打於身體多次，而施用第一級毒品
  海洛因；甲○○於九十三年六月二十九日晚上該次施用第一級毒品海洛因時，亦在
  注射針筒內摻入第二級毒品甲基安非他命施打，而同時施用第二級毒品甲基安非他
  命一次。嗣於九十三年六月三十日上午十一時許，為警在上址執行搜索查獲，並扣
  得其所有之第一級毒品海洛因二包（毒品淨重零點二六公克，包裝袋二只重零點五
  二公克）、注射針筒四支、斜削吸管（即塑膠鏟子）一支。
二案經彰化縣警察局田中分局報告臺灣彰化地方法院檢察署檢察官偵查起訴。
    理  由
一訊據被告甲○○對於在右揭時地連續以注射針筒施用第一級毒品海洛因多次，最後
  一次並同時施用第二級毒品甲基安非他命之犯罪事實坦承不諱（本院卷第二三頁正
  面、第三十頁反面至第三一頁正面），其尿液經警於九十三年六月三十日下午二時
  五十五分許採集送驗及由檢察官囑託複驗，均呈現嗎啡、甲基安非他命之陽性反應
  （按海洛因於人體會代謝成嗎啡，因此涉嫌施用海洛因者，係檢驗其尿液中之嗎啡
  反應），並有彰化縣衛生局煙毒尿液檢驗成績書、中山醫學大學附設醫院藥物濫用
  檢測中心確認結果報告、尿液代號與真實姓名對照認證單在卷可憑（警卷第七頁，
  偵查卷第十八、二四二三頁），復有其所有之白色粉末二包、注射針筒四支、斜削
  吸管（即塑膠鏟子）一支扣案可證（警卷第八至十、十四至十五頁）。上開白色粉
  末經囑託鑑定，認含第一級毒品海洛因成分，毒品淨重零點二六公克，包裝袋二只
  重零點五二公克，且有法務部調查局鑑定通知書可稽（偵查卷第二五頁）。又甲基
  安非他命可經由注射方式進入人體，而達抵癮效果，此有毒品鑑識文獻可佐（本院
  卷第二十頁），本案於警方查獲時確扣得前揭注射針筒之施用毒品工具，益見被告
  供稱最後一次是以注射針筒同時施用第一級、第二級毒品等語，不違背經驗法則或
  論理法則，其自白與事實相符，可以採信，犯行洵堪認定。查被告曾因施用毒品案
  件，經本院以九十年度毒聲字第三四二五號裁定送勒戒處所觀察、勒戒後，認有繼
  續施用毒品之傾向，由本院以九十年度毒聲字第三六九六號裁定令入戒治處所強制
  戒治，再由本院以九十一年度毒聲字第一○九七號裁定停止戒治，所餘戒治期間付
  保護管束，於九十一年九月三十日期滿執行完畢，由臺灣彰化地方法院檢察署檢察
  官於九十一年十月三日以九十一年度戒毒偵字第八九六號不起訴處分確定，有臺灣
  高等法院被告全國前案紀錄表可參（本院卷第四至五、十一頁），其於前開強制戒
  治執行完畢釋放後五年內再施用第一級、第二級毒品，事證明確，應依法論科。
二按海洛因、甲基安非他命分屬毒品危害防制條例第二條第二項第一款所定之第一級
  毒品及同條項第二款經主管機關公告所定相類於安非他命之第二級毒品，被告施用
  第一級毒品海洛因多次，核其所為，均係犯該條例第十條第一項之罪，被告施用第
  二級毒品甲基安非他命一次，核其所為，則係犯該條例第十條第二項之罪。被告施
  用毒品前後持有毒品之低度行為，應為施用毒品之高度行為所吸收，不另論罪。被
  告先後多次施用第一級毒品行為，時間緊接、犯罪構成要件相同，顯係基於概括犯
  意為之，應依刑法第五十六條連續犯規定論以一罪，並加重其刑。被告以一持注射
  針筒施用第一級、第二級毒品之故意行為，同時觸犯構成要件不相同之罪名，為想
  像競合犯，應依刑法第五十五條規定從一重之施用第一級毒品罪論處。公訴意旨原
  認被告所犯上開二罪犯意各別，罪名互異，應分論併罰，惟檢察官於審判期日業已
  當庭更正，亦認被告最後一次係以一行為同時施用第一級、第二級毒品（本院卷第
  三二頁反面），被告所犯自無庸依刑法第五十條、第五十一條數罪併罰規定論處，
  附此敘明。爰審酌被告素行欠佳，前曾施用毒品，未思悔改，缺乏禁絕毒害決心，
  惟所犯係戕害自身健康，尚未危害他人，於本院審理中坦承犯行，態度良好，並提
  出財團法人彰化基督教醫院檢驗報告單陳稱業已開始戒毒計畫（本院卷第三三、三
  四頁）及其他一切情狀，量處如主文所示之刑，以資懲儆。扣案之第一級毒品海洛
  因應依毒品危害防制條例第十八條第一項前段沒收銷燬之；扣案之毒品包裝袋二只
  、注射針筒四支、斜削吸管（即塑膠鏟子）一支為被告所有，且為供本案犯罪所用
  之物，業據其供承在卷（本院卷第三一頁反面），應依刑法第三十八條第一項第二
  款宣告沒收。
據上論斷，應依刑事訴訟法第二百七十三條之一第一項、第二百九十九條第一項前段
，毒品危害防制條例第十條第一項、第二項、第十八條第一項前段，刑法第十一條前
段、第五十六條、第五十五條、第三十八條第一項第二款，判決如主文。
本案經檢察官邱鼎文到庭執行職務。
中      華      民      國    九十三    年      十      月    二十八    日
                                    臺灣彰化地方法院刑事第二庭
                                        法      官  廖  政  勝
右正本證明與原本無異。
如不服本判決，應於判決送達後十日內向本院提出上訴狀( 須附繕本 )。
                                        法院書記官  呂  雅  惠
中      華      民      國    九十三    年      十      月    二十八    日
附錄本案論罪科刑法條全文：
毒品危害防制條例第十條
施用第一級毒品者，處六月以上五年以下有期徒刑。
施用第二級毒品者，處三年以下有期徒刑。
